臺灣屏東地方法院刑事裁定
111年度原訴字第27號
公  訴  人  臺灣屏東地方檢察署檢察官
被      告  潘榮富




選任辯護人  孫安妮律師
上列被告因違反毒品危害防制條例案件，經檢察官追加起訴（11
1年度偵字第657、1077、3759號），本院裁定如下：
    主  文
乙○○自民國壹佰壹拾壹年拾壹月貳拾玖日起羈押參月，並禁止接
見、通信。
    理  由
一、按被告經法官訊問後，認為犯罪嫌疑重大，而有下列情形之
    一，非予羈押，顯難進行追訴、審判或執行者，得羈押之︰㈠
    、逃亡或有事實足認為有逃亡之虞者。㈡、有事實足認為有
    湮滅、偽造、變造證據或勾串共犯或證人之虞者。㈢、所犯
    為死刑、無期徒刑或最輕本刑為5年以上有期徒刑之罪，有
    相當理由認為有逃亡、湮滅、偽造、變造證據或勾串共犯或
    證人之虞者；法院認被告為前項之接見、通信及受授物件有
    足致其脫逃或湮滅、偽造、變造證據或勾串共犯或證人之虞
    者，得依檢察官之聲請或依職權命禁止或扣押之，刑事訴訟
    法第101條第1項、第105條第3項前段定有明文。又羈押之目
    的在於確保刑事偵查、審判程序之完成，及刑事執行之保全
    ，或預防反覆實施特定犯罪。被告有無繼續羈押之必要，事
    實審法院本得斟酌訴訟進行程度及其他一切情形而為認定，
    故受羈押之被告除確有刑事訴訟法第114條所列情形之一，
    經具保聲請停止羈押不得駁回外，如以其他原因聲請具保停
    止羈押，其應否准許，事實審法院自有認定裁量之權（最高
    法院100年度台抗字第138號裁定意旨參照）。
二、茲因被告乙○○於民國111年6月2日因另案入監執行，將於111
    年11月29日縮刑期滿執行完畢出監，有臺灣高等法院被告前
    案紀錄表1份在卷為憑，經本院對被告是否有接押之原因及
    必要，依法聽取檢察官及被告之意見後，檢察官對此建請羈
    押被告，被告則請求以具保替代羈押，使其得返家照顧其與
    女友撫養之3名未成年子女等語。
三、經查：
  ㈠被告於111年10月25日本院準備程序及111年11月14日訊問期
    日均否認違反槍砲彈藥刀械管制條例第8條第4項之持有具有
    殺傷力之非制式手槍及同條例第12條第4項之持有具有殺傷
    力之子彈等犯行，惟被告涉犯上開犯行，除有被告於警詢時
    及偵查中之自白外，並與同案被告即證人甲○○於警詢時及偵
    查中之證述互核相符，且有屏東縣政府警察局搜索扣押筆錄
    、扣押物品目錄表、扣案槍彈、刑案照片、屏東縣政府警察
    局槍枝性能檢測報告表、內政部警政署110年12月22日刑鑑
    字第1108039266號鑑定書等證據附卷可稽，足認被告涉嫌持
    有具有殺傷力之非制式手槍、持有具有殺傷力之子彈等罪罪
    嫌疑重大。
　㈡查被告前於96、97、102、109年間均有涉犯得易科罰金之罪
    而遭通緝之紀錄，此有臺灣高等法院被告前案紀錄表及通緝
    紀錄表各1份在卷可查，被告面對輕罪尚且不願面對刑責，
    而本件被告遭起訴之槍砲彈藥刀械管制條例第8條第4項為3
    年以上10以下有期徒刑之罪，更可預見被告不甘面對重罪刑
    責而有逃亡之可能性，被告為脫免將來刑事審理及刑之執行
    ，自有充足的動機逃亡，是本件綜合上開情事，有事實足認
    被告有逃亡之虞；再者，檢察官於準備程序中業已聲請傳喚
    證人甲○○、陳鏡文行交互詰問，然被告於警詢時自述：伊叫
    甲○○、陳鏡文至其屏東縣○○鄉○○路00○0號戶籍地居住等語，
    於訊問期日另自陳：認識陳鏡文已達7年，認識甲○○快1年等
    語，且證人甲○○於案發前之槍枝查扣地點即屏東縣○○鄉○○路
    00○0號，有屏東縣政府警察局搜索扣押筆錄１份在卷可查，
    更可證案發前渠等即已關係匪淺，被告於本院準備程序中既
    翻異其供述，以被告與2位證人之交情，可能會勾串甲○○、
    陳鏡文為有利於己之證述，亦有事實足認被告有勾串共犯及
    證人之虞。是本件被告有刑事訴訟法第101條第1項第1款、
    第2款之羈押原因。
　㈢末審酌本案尚未辯論終結、更未判決確定，非予羈押被告、
    並禁止接見通信，顯難遂行後續審判、執行程序。且被告於
    本院訊問期日自陳：伊從事捕魚工作1年多可以開船了、有
    去考駕照等語，可知被告另有駕駛船舶之能力，倘命被告具
    保、限制住居、定期至派出所報到，甚至限制出境、出海等
    侵害較小之手段，亦難以避免被告駕船偷渡海外之可能，是
    本案於現階段對被告施以羈押之替代手段尚不足以確保本案
    日後審判程序之順利進行。復因被告所涉持有具有殺傷力之
    非制式手槍及持有具有殺傷力之子彈等犯行，對社會治安危
    害重大，經權衡國家刑事司法權之有效行使、社會秩序、公
    共利益及被告人身自由之私益與防禦權受限制之程度，本院
    認對被告為羈押並禁止接見、通信處分核屬適當、必要，合
    乎比例原則而有羈押之必要，爰依首揭規定，裁定被告應自
    111年11月29日起羈押3月。
四、依刑事訴訟法第101條第1項第1款、第2款、第105條第3項前
    段、第220條，裁定如主文。　　　　　　
中　　華　　民　　國　　111 　年　　11　　月　　24　　日
                  刑事第六庭  審判長法  官  
　　　　　　　　　               
　　　　　　　　　                  法  官
　　　　　　　　　
　　　　　　　　　                  法  官 
以上正本證明與原本無異。
如不服本裁定應於收受送達後五日內向本院提出抗告書狀敘述抗
告之理由抗告於台灣高等法院高雄分院。
中　　華　　民　　國　　111 　年　　11　　月　　24　　日
                                書記官  林孟蓁